【裁判字號】    91,交易,346
【裁判日期】    920206
【裁判案由】    過失傷害
【裁判全文】
臺灣臺南地方法院刑事判決                        九十一年度交易字第三四六號
    公  訴  人  臺灣台南地方法院檢察署檢察官
    被      告  甲○○  男  五.
右列被告因過失傷害案件，經檢察官提起公訴（九十一年度偵字第八四四六號），本
院判決如左：
    主  文
甲○○因過失傷害人，處拘役伍拾玖日，如易科罰金，以佰元折算壹日。
    事  實
一、甲○○於民國九十一年三月七日上午，駕駛車牌號碼ＴＱ─四四五五號自用小貨
    車，沿臺南縣新市鄉○○村○○道路由東往西方向行駛，於同日上午六時四十分
    許，在行經潭頂村二０四之五號前之無號誌交岔路口時，本應注意行經無號誌交
    岔路口，應減速慢行，作隨時停車之準備及車輛行至無號誌之交岔路口，如同為
    直行車或轉彎車者，左方車應暫停讓右方車先行，而依當時情形，客觀上又無不
    能注意之情事，其能注意竟疏未注意行經該無號誌交岔路口及其右方之岔路口有
    車輛駛來，未暫停讓其右方車先行，反持速直行欲穿越上開交岔路口，適乙○○
    騎乘車牌號碼ＵＱＡ─一四九號輕型機車由北向南行駛而至，乙○○本亦應注意
    機車行駛時，駕駛人應注意車前狀況，並隨時採取必要之安全措施及行車行經無
    號誌之交岔路口時，應減速慢行，作隨時停車之準備，而依當時情形，客觀亦無
    不能注意情事，其能注意竟疏未注意該處為無號誌交岔路口，可能會有車輛自岔
    路駛出之車前狀況，未減速慢行並作隨時停車之準備，反持速行駛，致甲○○見
    狀煞避不及，其所駕駛之自小貨車車頭遂與乙○○所騎之機車車頭發生互撞，造
    成乙○○人車倒地，因而受有左眼瞼裂傷三公分、鼻裂傷、雙下肢多處擦傷、左
    角峰與喙穾韌帶裂傷、左第二肋骨骨折及左眼眶骨折之傷害。車禍事故發生後，
    甲○○即以電話報警，經臺南縣警察局善化分局派員到場處理，在警員尚不知何
    人為肇事車輛之駕駛人前，甲○○主動表示其為駕駛人並自首犯行，接受裁判。
二、案經乙○○訴由臺南縣警察局善化分局報請臺灣台南地方法院檢察署檢察官偵查
    起訴。
    理  由
一、訊據被告甲○○對於右開時、地駕車發生碰撞車禍，致告訴人乙○○受傷之事實
    均坦承不諱，核與告訴人於警、偵訊及本院審訊時到庭指訴之情節相符，復有台
    南縣警察局道路交通事故調查報告表及行政院生署台南醫院診斷證明書各一紙
    、交通事故現場照片四幀在卷可資佐證。次按，按行車速度，依標誌或標線之規
    定；行經無號誌之交岔路口時，應減速慢行，作隨時停車之準備；汽車行駛時，
    駕駛人應注意車前狀況，並隨時採取必要之安全措施；車輛行至無號誌之交岔路
    口，如同為直行車或轉彎車者，左方車應暫停讓右方車先行，道路交通安全規則
    第九十三條第一項、同項第三款、第九十四條第三項、第一百零二條第一項第二
    款分別定有明文。查被告與告訴人二人均有合法考領駕照，俱為有駕駛經驗之人
    ，對於上開交通安全規則自知之甚稔，為其等應注意之事項，而肇事當時係天候
    晴朗、日間自然光線、柏油路面、無標線、無號誌岔路口、限速四十公里，有前
    開道路交通事故調查報告表載明可考，據此判斷，足見依當時狀況被告及告訴人
    邱明中客觀上均無不能注意之情狀，詎被告應注意且能注意該道路右方之岔路口
    有車輛駛來，竟疏未注意而未暫停讓其右方車先行，反持速直行欲穿越上開交岔
    路口，適告訴人騎乘機車由北向南行駛而至，告訴人亦應注意且能注意該處為無
    號誌交岔路口，可能會有車輛自岔路駛出之車前狀況，竟疏未注意減速慢行並作
    隨時停車之準備，反持速行駛，致所騎駛之機車與被告所駕駛之上開自小貨車發
    生撞擊而受傷肇事，被告及告訴人自有違前開規定之注意義務，其二人均顯有過
    失，臺灣省台南區車輛行車事故鑑定委員會亦同此認定，並鑑定被告為肇事主因
    、告訴人為肇事次因，有該委員會南鑑字第九一一二一九號鑑定意見書在卷可憑
    。而告訴人雖與有過失，然本件車禍既係被告之過失併合發生，被告之過失罪責
    自仍不能因此即解免。又被告之過失行為與告訴人所受上開如事實欄所載傷害之
    間，顯有相當因果關係，亦無疑義。從而，本件事證已甚明確，被告之過失傷害
    犯行，堪以認定。
二、核被告甲○○所為，係犯刑法第二百八十四條第一項前段之過失傷害罪。又被告
    肇事後未被有偵查權之公務員或機關發覺其為犯嫌前，留在事故現場向到場處理
    之警員自承犯行，進而接受裁判，此業經被告供明在卷可按，並經現場處理警員
    載明於前述臺南縣警察局道路交通事故調查報告表，被告行為合乎自首之要件，
    應依刑法第六十二條前段減輕其刑。爰審酌被告之品行、應負過失責任之程度即
    其為肇事主因、造成告訴人傷害之結果、肇事後尚未與告訴人達成民事上之和解
    ，及被告犯後之態度等一切情狀，量處如主文所示之刑，並諭知易科罰金之折算
    標準，以資懲儆。
據上論斷，應依刑事訴訟法第二百九十九條第一項前段，刑法第二百八十四條第一項
前段、第六十二條前段、第四十一條第一項前段，罰金罰鍰提高標準條例第一條前段
、第二條，判決如主文。
中      華      民      國      九十二      年      二      月    六    日
      臺灣臺南地方法院交通法庭
                                          法  官  洪  士  傑
右正本證明與原本無異。
如不服本判決，應於判決送達後十日內，向本院提出上訴狀。
                                          書記官  孫  鈴  堯
中      華      民      國      九十二      年      二      月    七    日
附錄法條：
中華民國刑法第二百八十四條第一項(普通過失傷害罪)
因過失傷害人者，處六月以下有期徒刑、拘役或五百元以下罰金，致重傷者，處一年
以下有期徒刑、拘役或五百元以下罰金。


司法院資訊處製作；財團法人民間司法改革基金會備份。
